【裁判字號】    97,審易,2798
【裁判日期】    980121
【裁判案由】    竊盜
【裁判全文】
臺灣高雄地方法院刑事判決            97年度審易字第2798號
公  訴  人  臺灣高雄地方法院檢察署檢察官
被      告  甲○○
上列被告因竊盜案件，經檢察官聲請簡易判決處刑（97年度偵字
第30949 、31349 號），本院認不應以簡易判決處刑，改依通常
程序審理後，被告於準備程序為有罪之陳述，經本院合議庭裁定
由受命法官依簡式審判程序獨任審理，並判決如下：
    主      文
甲○○攜帶兇器竊盜，處有期徒刑陸月，如易科罰金，以新臺幣
壹仟元折算壹日。又犯竊盜罪，處有期徒刑貳月，如易科罰金，
以新臺幣壹仟元折算壹日。應執行有期徒刑陸月，如易科罰金，
以新臺幣壹仟元折算壹日。
    事實及理由
一、按本件被告甲○○所犯係死刑、無期徒刑、最輕本刑為3 年
    以上有期徒刑以外之罪，其於準備程序就被訴事實為有罪之
    陳述，經本院告知簡式審判程序之旨，並聽取其與公訴人意
    見後，認無不得或不宜改依簡式審判程序進行之處，爰依刑
    事訴訟法第273 條之1 第1 項，裁定本件改行簡式審判程序
    ，合先敘明。
二、本件犯罪事實及證據，除犯罪事實欄一、第7 行「以空屋內
    之起子與榔頭敲破鋁窗玻璃」應補充、更正為「以空屋內客
    觀上足對人之生命、身體構成威脅之兇器榔頭1 支敲破鋁窗
    玻璃」；倒數第2 行「竊得」應更正為「扣得」；證據部分
    補充「被告甲○○於本院審理時之自白」外，餘均引用檢察
    官聲請簡易判決處刑書之記載（如附件）。
三、按刑法第321 條第1 項第3 款之攜帶兇器竊盜罪，係以行為
    人攜帶兇器竊盜為其加重條件，此所謂兇器，其種類並無限
    制，凡客觀上足對人之生命、身體、安全構成威脅，具有危
    險性之兇器均屬之，包括扳手、鉗子、起子等物，且祇須行
    竊時攜帶此種具有危險性之兇器為已足，並不以攜帶之初有
    行兇之意圖為必要（最高法院79年台上字第5253號判例及76
    年度台上字第3929號判決意旨可資參照）。本件犯罪事實欄
    一、(一)之部分，扣案之榔頭1 支，質地堅硬，如持以揮打，
    客觀上對人之生命、身體、安全足以構成威脅而具有危險性
    ，自屬兇器無訛，雖被告辯稱係於盜所即空屋內隨地拾得，
    非其所攜往，然其既於行竊時攜之為工具，客觀上已足對他
    人之生命身體構成威脅，具有危險性，仍應成立刑法第321
    條第1 項第3 款攜帶兇器竊盜罪（最高法院院78年台上字第
    4422號判例意旨參照）。是核被告所為，係犯刑法第321 條
    第1 項第3 款攜帶兇器竊盜罪、第320 條第1 項普通竊盜罪
    。犯罪事實欄一、(一)所載之犯行，被告持榔頭1 支敲破玻璃
    之方式，竊取財物，業經本院認定如前，是此部分應係犯攜
    帶兇器竊盜罪，檢察官認係犯普通竊盜罪，容有誤會，惟聲
    請書之基本社會事實同一，法條應予變更。爰審酌被告為貪
    圖不法利益，竟率爾攜帶兇器、徒手竊取他人財物，侵害他
    人之財產權，所為實不足取，然念其犯後坦承犯行，態度尚
    可，復參以其竊得之財物價值、造成他人所受損失程度等一
    切情狀，分別量處如主文所示之刑並諭知易科罰金之折算標
    準，及定其應執行刑並諭知易科罰金之折算標準，以資懲儆
    。扣案之榔頭、起子各1 支，非屬被告所有之物，業據其供
    陳在卷，且查無證據證明起子1 支為供犯罪或預備犯罪所用
    之物，爰不諭知沒收，併此敘明。
據上論斷，應依刑事訴訟法第452 條、第300 條、第273 條之1
第1 項、第299 條第1 項前段、第310 條之2 、第454 條第2 項
、刑法第321 條第1 項第3 款、第320 條第1 項、第41條第1 項
前段、第2 項、第51條第5 款，判決如主文。
本案經檢察官陳登燦到庭執行職務。
中    華    民    國    98    年    1     月    21    日
                  刑事第十四庭  法  官  王品惠
以上正本，係照原本作成，證明與原本無異。
如不服本判決，應於判決送達之日起10日內向本院提出上訴書狀
。
中    華    民    國    98    年    1     月    21    日
                                書記官  馮欽鳳
附錄本件論罪科刑之法條：
中華民國刑法第321條
犯竊盜罪而有左列情形之一者，處6 月以上、5 年以下有期徒刑
：
一  於夜間侵入住宅或有人居住之建築物、船艦或隱匿其內而犯
    之者。
二  毀越門扇、牆垣或其他安全設備而犯之者。
三  攜帶兇器而犯之者。
四  結夥三人以上而犯之者。
五  乘火災、水災或其他災害之際而犯之者。
六  在車站或埠頭而犯之者。
前項之未遂犯罰之。
中華民國刑法第320條
意圖為自己或第三人不法之所有，而竊取他人之動產者，為竊盜
罪，處5 年以下有期徒刑、拘役或 5 百元以下罰金。
意圖為自己或第三人不法之利益，而竊佔他人之不動產者，依前
項之規定處斷。
前二項之未遂犯罰之。


司法院資訊處製作；財團法人民間司法改革基金會備份。
